臺灣臺中地方法院刑事判決　　　　　　　94年度訴字第1410號
　　公　訴　人　臺灣臺中地方法院檢察署檢察官
　　被　　　告　甲○○
　　指定辯護人　本院公設辯護人　乙○○
上列被告因違反槍砲彈藥刀械管制條例等案件，經檢察官提起公
訴（九十四年度偵字第三一八六號），本院判決如下：
    主    文
甲○○未經許可，持有空氣長槍，處有期徒刑壹年陸月，併科罰
金新臺幣貳萬元，罰金如易服勞役，以銀元佰元即新臺幣玖佰
元折算壹日。緩刑年。扣案之空氣槍壹支（槍枝管制編號：00
00000000）沒收。
    犯罪事實
一、甲○○明知槍砲業經管制，未經主管機關許可，不得非法持
    有，竟於民國九十四年二月六日十三時許，在臺中縣清水鎮
    ○○路中二高橋下釋迦果園內，發現不知何人所有、機械性
    能良好、具有殺傷力之空氣長槍一支（槍枝管制編號：0000
    000000）後，竟意圖為自己不法之所有，予以侵占入己而非
    法持有之。嗣於九十四年二月六日十三時三十分許，甲○○
    將該空氣長槍放置於其所騎乘之機車腳踏板處，欲返回住處
    ，即在臺中縣清水鎮○○路中二高橋下，為警查獲，並當場
    扣得上開空氣長槍一支。
二、案經臺中縣警察局清水分局報告臺灣臺中地方法院檢察署檢
    察官偵查起訴。
    理    由
一、訊據被告甲○○，對於上揭時地，擅自撿拾不知何人遺失具
    有殺傷力之空氣長槍一支後，而予侵占、非法持有等情，業
    經於本院中坦認屬實，並有查獲現場照片五張、查獲現場測
    繪圖一份在卷可稽，復有扣案之空氣長槍一支為證，被告自
    白供述與現有事證相符，應堪置信。而該空氣長槍（槍枝管
    制編號：0000000000）經送驗結果，認係以小型二氧化碳鋼
    瓶內高壓氣體為發射動力之玩具空氣長槍，機械性能良好，
    經裝填直徑約6㎜、重量約0.88g之鋼珠試射三次，測得發射
    彈丸之速度分別為180、179、177-公尺／秒，計算其動能分
    別為14.26、14.10、13.78焦耳，單位面積動能分別為50.43
    、49.87、48.74焦耳／平方公分，此有內政部警政署刑事警
    察局九十四年三月二十八日刑鑑字第0940023714號槍彈鑑定
    書一份在卷可稽，依據內政部警政署刑事警察局對活豬作射
    擊測試結果，彈丸單位面積動能達24焦耳／平方公分，則足
    以穿入豬隻皮肉層，由此可知，扣案之空氣長槍應屬具有殺
    傷力之槍械，應堪認定。本件事證已臻明確，被告犯行，洵
    堪認定。
二、核被告所為，係犯刑法第三百三十七條之侵占離本人所持有
    之物罪及違反槍砲彈藥刀械管制條例第八條第四項之非法持
    有空氣長槍罪。被告所犯侵占離本人所持有之物罪，起訴書
    雖未記載，然被告於本院中供稱該空氣長槍係自農田中撿拾
    而得等語，該部分與業經起訴之持有空氣長槍犯行間，有牽
    連犯之裁判上一罪關係，並經公訴檢察官於本院審理中追加
    起訴，自為起訴效力所及，本院自得併予審理，附此敘明。
    又被告所犯侵占離本人所持有之物罪與非法持有空氣長槍罪
    二者間，有原因、結果之牽連關係，為牽連犯之裁判上一罪
    關係，應依刑法第五十五條之規定，從一重之非法持有空氣
    長槍罪論處。查：被告所犯槍砲彈藥刀械管制條例第八條第
    四項之非法持有空氣長槍罪，其法定刑為三年以上十年以下
    有期徒刑，併科新臺幣七百萬元以下罰金，本件被告僅係出
    於好奇心，乃於採收釋迦之際，在其果園內，隨手撿拾扣案
    之上開空氣長槍，帶回家裡把玩，未及返家，隨即為警查獲
    ，觀諸被告前後持有該空氣長槍之時間僅有三十分鐘，且查
    扣之空氣長槍內並無鋼珠等可供發射之物，並無即時之危險
    性，法重情輕，本院認為被告之犯罪情狀，尚可憫恕，爰依
    刑法第五十九條之規定，予以減輕其刑。爰審酌被告之犯罪
    動機，係出於好奇心，以致觸犯持有空氣長槍罪及侵占離本
    人所持有之物罪，被告犯罪後業經坦承犯行，犯後態度良好
    ，考量被告之犯罪時間僅有三十分鐘，並未致生任何危害，
    且持有之空氣長槍內並無鋼珠，亦無致生他人生命、身體、
    健康之立即危險等一切情狀，量處如主文所示之刑，並諭知
    罰金易服勞役之折算標準，以示懲儆。末查：被告素行良好
    ，前未曾受有期徒刑以上刑之宣告，此有臺灣高等法院被告
    全國前案紀錄表一份在卷可參，被告經此偵審教訓，當能知
    所警惕，信無再度持有槍枝之虞，本院認所宣告之刑，以暫
    不執行為適當，爰併予宣告緩刑三年，用啟自新，併觀後效
    。
三、扣案之空氣長槍（槍枝管制編號：00000000000）一支，係
    槍砲彈藥刀械管制條例第四條第一項第一款所列管之槍砲，
    屬於違禁物，爰依刑法第三十八條第一項第一款、第二項之
    規定，不問屬於被告與否，併予宣告沒收。
據上論斷，應依刑事訴訟法第二百九十九條第一項前段，槍砲彈
藥刀械管制條例第八條第四項，刑法第十一條前段、第三百三十
七條、第五十五條、第五十九條、第四十二條第二項、第三十八
條第一項第一款、第二項、第七十四條第一款，罰金罰鍰提高標
準條例第二條，判決如主文。
中　　華　　民　　國　　94　　年　　8 　　月　　10　　日
                  刑事第五庭    審判長法  官  賴恭利
                                      法  官  劉麗瑛
                                      法  官  巫淑芳
上正本證明與原本無異。
如不服本判決，應於送達後十日內向本院提出上訴狀（須附繕
本），上訴於臺灣高等法院臺中分院。
                                      書記官  王麗麗
中　　華　　民　　國　　94　　年　　8 　　月　　10　　日
附錄論罪科刑法條：
槍砲彈藥刀械管制條例第8條：
未經許可，製造、販賣或運輸鋼筆槍、瓦斯槍、麻醉槍、獵槍、
空氣槍或第四條第一項第一款所定其他可發射金屬或子彈具有殺
傷力之各式槍砲者，處無期徒刑或五年以上有期徒刑，併科新臺
幣1000萬元以下罰金。
未經許可，轉讓、出租或出借前項所列槍枝者，處五年以上有期
徒刑，併科新臺幣1000萬元以下罰金。
意圖供自己或他人犯罪之用，而犯前二項之罪者，處無期徒刑或
七年以上有期徒刑，併科新臺幣1000萬元以下罰金。
未經許可，持有、寄藏或意圖販賣而陳列第一項所列槍枝者，處
三年以上十年以下有期徒刑，併科新臺幣700萬元以下罰金。
第一項至第三項之未遂犯罰之。
